臺灣高等法院刑事判決　　　　　　　　　　　　　九十一年度上易字第二八四四號
　　上　訴　人
　　即　自訴人　乙○○
　　被　　　告　甲○○
右上訴人因自訴被告詐欺案件，不服臺灣台北地方法院九十一年度自字第六四七號，
中華民國九十一年九月十九日第一審判決，提起上訴，本院判決如左：
    主  文
上訴駁回。
    理  由
一、按提起自訴，應於自訴狀內記載被告之姓名、性別、年齡、籍貫、職業、住所或
    居所或其他足資辨別之特徵，及應於自訴狀內記載犯罪事實及證據，並依被告之
    人數提出自訴狀繕本，刑事訴訟法第三百二十條第二項、第三項分別定有明文，
    此乃法定必備之程式。又自訴狀未依刑事訴訟法第三百二十條第一項第一款規定
    記載被告之年齡、住居所或其他足資辨別之特徵，且經第一審裁定限期補正，而
    自訴人又未依限補正，是其起訴之程序顯屬違背規定（最高法院七十年度台上字
    第三三一七號判例參照）。又起訴程序違背規定者，應諭知不受理之判決；自訴
    程序，除有特別規定外，準用公訴之程序，刑事訴訟法第三百零三條第一款、第
    三百四十三條分別定有明文。
二、經查：上訴人即自訴人提起本件自訴，於自訴狀內並未記載被告之性別、年齡、
    或其他足資辨別之特徵，及證明被告涉有犯罪之證據，是以本件自訴之起訴程序
    顯屬違背規定。經原審於九十一年九月九日裁定命上訴人於收受送達後五日內補
    正，並經上訴人於同年月十二日收受該裁定，有原審送達證書一紙在卷可稽，其
    補正期限已於同年月十七日屆滿，上訴人仍未補正上述資料，此有原審公務電話
    記錄二紙在卷可按，依前開說明，本件自訴之起訴程序顯屬違背規定，原審因依
    刑事訴訟法第三百四十三條、第三百零三條第一款、第三百零七條之規定，不經
    言詞辯論，逕為不受理判決，核無不合。
三、上訴人上訴意旨略以：伊並非故意不舉證，實因身陷禁見房，與世隔絕，無法舉
    證。伊目前被押案件，係本案被告及他案被告等十二人倒帳０．六億元，加上遭
    到象神颱風、納利水災、東科大樓大火及被告詐欺二千多張股票，及以包銷股票
    名義與介紹立委擔任恆安電腦公司之董事長，使上訴人失去戒心下，被告再侵占
    六千張及九千張股票，致使公司無法營運，引發小股東對伊控告，伊並無詐欺行
    為，該案業經台南地方法院判決伊無罪確定，本案關係到目前伊被押案件平反與
    否，該案上訴人無端被押云云。惟查，上訴人係本案之自訴人，其既提起自訴，
    縱其目前係另案在押並禁止通信中，然依刑事訴訟法之規定，並無免除自訴人於
    自訴狀內記載被告之性別、年齡或其他足資辨別之特徵及應於自訴狀內記載犯罪
    證據之法定起訴程序。上訴人對原審判決如何不當，並未能舉出具體之事證，僅
    說明被告詐欺之事實，及伊於另案不應被羈押之理由，其上訴顯無理由，應予駁
    回，並不經言詞辯論。
據上論斷，應依刑事訴訟法第三百六十八條、第三百七十二條，判決如主文。
中      華      民      國      九十一  年      十      月    二十四    日
                              臺灣高等法院刑事第三庭
                                  審判長法  官  張  連  財
                                        法  官  張  傳  栗
                                        法  官  李  英  勇
右正本證明與原本無異。
不得上訴。
                    書記官  初  玲  玲
中      華      民      國     九十一   年      十      月    二十五    日
